【裁判字號】    90,交訴,129
【裁判日期】    900831
【裁判案由】    偽造文書等
【裁判全文】
臺灣桃園地方法院刑事判決                          九十年度交訴字第一二九號
    公訴人  臺灣桃園地方法院檢察署檢察官
    被      告  乙○○
右列被告因偽造文書案件，經檢察官提起公訴（九十年度偵字第一一五三四號），本
院判決如左：
        主  文
乙○○服用酒類，不能安全駕駛動力交通工具而駕駛，處有期徒刑參月，如易科罰金
以參佰元折算壹日；又行使偽造私文書，足以生損害於公眾及他人，處有期徒刑伍月
，如易科罰金以參佰元折算壹日，扣案之酒精測試報告表上、（八九）桃警局交字第
Ｄ九Ａ四八九０八號違反道路交通管理事件通知單收受通知聯者簽章欄內、桃園縣警
察局平鎮分局警備隊九十年七月十二日第一次、七月十三第二次調查筆錄末頁上附著
之「乙○○」署押各壹枚均沒收。應執行有期徒刑柒月，如易科罰金以參佰元折算壹
日，緩刑貳年。扣案之酒精測試報告表上、（八九）桃警局交字第Ｄ九Ａ四八九０八
號違反道路交通管理事件通知單收受通知聯者簽章欄內、桃園縣警察局平鎮分局警備
隊九十年七月十二日第一次、七月十三第二次調查筆錄末頁上附著之「乙○○」署押
各壹枚均沒收。
        事  實
乙○○明知其於民國（下同）九十年七月十二日下午，在友人住處服用酒類後已不能
安全駕駛動力交通工具，竟仍騎乘車號ＨＳＯ〡二八三號重機車，於同日下午六時二
十分許，途經桃園縣平鎮市○○路與南豐路，因車輛行徑偏離常軌，時而加速，時而
穾停，駕駛車速顯無法正常操控，為執行路檢勤務之桃園縣警察局平鎮分局警備隊員
發現，經施以酒精  氣測試，結果酒精濃度高達０．六七ＭＧ／Ｌ，並於查獲、測試
或詢問過程中，有語無倫次、含糊不清或意識模糊、注意力無法集中、呆滯木僵之酒
醉現象。員警依法要求乙○○在酒精測試報告上簽名，並提出證件填單告發，乙○○
因無照及酒後駕車恐因警員告發受罰，竟偽簽其兄「甲○○」之署名於酒精測試報告
上，又向警員謊報「甲○○」之年籍資料，供警據以填據舉發違反道路交通管理事件
通知單告發，並在員警填具之桃園縣警察局八九桃警局交字第Ｄ九Ａ四八九二０八號
舉發違反道路交通管理事件通知單移送聯「收受通知聯者簽章」欄位上，偽造「甲○
○」之署名行使，用以表示違規者為「甲○○」本人已收到該通知單，並基於接續之
犯意，於桃園縣警察局平鎮分局警備隊第一次夜間訊問後及隔日第二次應訊後，偽造
「甲○○」之署名於警訊筆錄上，足生損害於交通管理機關對於交通違規事件處罰對
象之正確性、甲○○及司法機關對於刑事訴追之正確性。案經桃園縣警察局平鎮分局
報請台灣桃園地方法院檢察署檢察官偵查起訴。
        理  由
一、右揭事實，訊據被告坦承不諱，並有酒精測試表、違反刑法第一百八十五條之三
    ，查獲後惻試、觀察職務報告表、（八九）桃警局交字第Ｄ九Ａ四八九０八號違
    反道路交通管理事件通知單、平鎮分局警備隊第一次、第二次調查筆錄在卷可稽
    ，事證明確，堪以認定。
二、核被告所為係犯刑法第一百八十五條之三之飲酒不能安全駕駛動力交通工具罪、
    第二百十六條、第二百十條之行使偽造私文書罪、第二百十七條偽造署押罪。其
    先後多次偽造署押，時間密接，所犯構成要件相同，顯基於概括犯意為之，為連
    續犯，先論以一罪。又偽造署押為偽造私文書之階段行為，偽造私文書後復持以
    行使，低度之偽造行為為高度之行使行為所吸收，均不另論罪。又其所犯不能安
    全駕駛動力交通工具罪及行使偽造私文書罪，犯意各別，行為互異，應予分論併
    罰。爰審酌被告犯罪之動機、目的、手段及其品性、生活狀況、智識程度、犯罪
    所生之損害、犯罪後態度等一切情狀，量處如主文所示之刑，以資懲儆。又被告
    前未曾受有期徒刑以上刑之宣告，因一時失慮，偶罹刑典，事後已坦承犯行，深
    具悔意，經此刑之宣告後，應知警惕而無再犯之虞，本院因認暫不執行其刑為當
    ，予以宣告緩刑二年。
三、扣案之酒精測試報告表上、（八九）桃警局交字第Ｄ九Ａ四八九０八號違反道路
    交通管理事件通知單收受通知聯者簽章欄內「乙○○」署名一枚、桃園縣警察局
    平鎮分局警備隊九十年七月十二日第一次、七月十三第二次調查筆錄末頁上附著
    之「乙○○」署押各壹枚均屬偽造之署名或劃押，併依法宣告沒收。
據上論斷，應依刑事訴訟法第二百九十九條第一項前段、刑法第一百八十五條之三、
第二百十六條、第二百十條、第二百十九條、第七十四條第一款，判決如主文。
本案經檢察官王以文到庭執行職務。
中      華      民      國      九十      年    八      月    三十一  日
                                臺灣桃園地方法院刑事第一庭
                                      法  官    潘政宏
右正本證明與原本無異。
如不服本判決，應於判決送達後十日內向本院提出上訴狀( 應附繕本 )，上訴於
臺灣高等法院。
                                      書記官    王月香
中        華        民        國     九十     年    九    月    三    日
附錄論罪科刑法條：
刑法第二百十六條
行使第二百十條至第二百十五條之文書者，依偽造、變造文書或登載不實事項或使登
載不實事項之規定處斷。
刑法第二百十條
偽造、變造私文書，足以生損害於公眾或他人者，處五年以下有期徒刑。
刑法第一百八十五條之三
服用毒品、麻醉藥品、酒類或其他相關之物、不能安全駕駛動力交通工具而駕駛者，
處一年以下有期徒刑、拘役或三萬元以下罰金。


司法院資訊處製作；財團法人民間司法改革基金會備份。
